【裁判字號】    98,訴,721
【裁判日期】    980731
【裁判案由】    毒品危害防制條例
【裁判全文】
臺灣板橋地方法院刑事判決               98年度訴字第721號
公  訴  人  臺灣板橋地方法院檢察署檢察官
被      告  甲○○
                    （另案於臺灣台北監獄台北分監執行中）
上列被告因毒品危害防制條例案件，經檢察官提起公訴（98年度
毒偵字第774 號），被告於準備程序進行中為有罪陳述，經告知
簡式審判程序之旨，並聽取當事人之意見後，經本院合議庭裁定
由受命法官獨任進行簡式審判程序，判決如下：
    主  文
甲○○施用第一級毒品，累犯，處有期徒刑捌月。
    事  實
一、甲○○前因施用毒品案件，經本院以93年度毒聲字第75號裁
    定送勒戒處所觀察、勒戒後，認有繼續施用毒品傾向，再經
    同法院以93年度毒聲字第333 號裁定送強制戒治處所施以強
    制戒治，於民國93年10月1 日因停止戒治付保護管束而釋放
    ，嗣於94年2 月24日因保護管束期滿未經撤銷而視為戒治期
    滿執行完畢，並由檢察官以94年度戒毒偵字第114 號為不起
    訴處分確定；復於94年間因持有第2 級毒品案件，經本院以
    94 年 度簡字第5819號判處有期徒刑3 月確定，以及於同年
    間因施用第1 、2 級毒品案件，經本院以94年度訴字第758
    號各判處有期徒刑9 月、5 月，應執行有期徒刑1 年確定，
    此間上開3 罪經定應執行有期徒刑1 年2 月，於96年7 月20
    日執行完畢，詎其仍不知悔改，於上開強制戒治執行完畢釋
    放後5 年內，復基於施用第一級毒品海洛因（下稱海洛因）
    、第二級毒品甲基安非他命（下稱甲基安非他命）之犯意，
    於98年1 月19日，在板橋市○○路上址家中，將海洛因與甲
    基安非他命混在一起，一行為施用海洛因及甲基安非他命各
    1 次。嗣於98年1 月19日19時10分許，為警在臺北縣板橋市
    ○○○路1 段6 巷4 號前查獲，並經其同意採集尿液檢體送
    驗呈鴉片類及安非他命類陽性反應，始悉上情。
二、案經臺北縣政府警察局板橋分局移送臺灣板橋地方法院檢察
    署檢察官偵查起訴。
    理  由
一、按除被告所犯為死刑、無期徒刑、最輕本刑為3 年以上有期
    徒刑之罪或高等法院管轄第一審案件者外，於第一次審判期
    日前之準備程序進行中，被告先就被訴事實為有罪之陳述時
    ，審判長得告知被告簡式審判程序之旨，並聽取當事人、代
    理人、辯護人及輔佐人之意見後，裁定進行簡式審判程序，
    刑事訴訟法第273 條之1 第1 項定有明文。經核本案被告所
    犯係死刑、無期徒刑、最輕本刑為3 年以上有期徒刑以外之
    罪，其於準備程序中就被訴事實為有罪之陳述，經法官告知
    簡式審判程序之旨，並聽取公訴人及被告之意見後，本院合
    議庭認宜進行簡式審判程序，爰依首揭規定合議裁定由受命
    法官獨任進行簡式審判程序，合先敘明。
二、上揭事實，業據被告於本院準備程序中與審理時坦承不諱，
    且其於上揭時地為警查獲時所採取之尿液，經送請台灣檢驗
    科技股份有限公司檢驗結果，呈現海洛因代謝物可待因、嗎
    啡類，甲基安非他命代謝物安非他命、甲基安非他命陽性反
    應，有該公司濫用藥物檢驗報告乙紙附卷可稽，足徵被告前
    開自白與事實相符，應堪採信。
三、按海洛因、甲基安非他命分別為毒品危害防制條例第2 條第
    2 項第1 款、第2 款所稱之第一、二級毒品，不得施用、持
    有。次按，犯毒品危害防制條例第10條施用第一級、第二級
    毒品之罪者，檢察官應聲請法院裁定，令被告入勒戒處所觀
    察、勒戒，經觀察、勒戒後，檢察官依據勒戒處所之陳報，
    認受觀察、勒戒人無繼續施用毒品傾向者，應即釋放，並為
    不起訴之處分；觀察、勒戒或強制戒治執行完畢釋放後，5
    年內再犯第10條之罪者，應依一般刑事訴訟程序予以起訴論
    罪科刑，此觀諸毒品危害防制條例第20條第1 項、第2項 、
    第23條第1 項、第2 項規定自明。本件被告經觀察勒戒後5
    年內再犯本案施用毒品罪行，依前開規定，應依法追訴。是
    核被告所為，係犯毒品危害防制條例第10條第1 項、第2 項
    之施用第一級、第二級毒品罪。其持有第一級、第二級毒品
    之低度行為，應為其後之施用高度行為所吸收，不另論罪。
    被告先後以一施用行為同時施用第一級、第二級毒品，為想
    像競合犯，應分別依刑法第55條規定，從一重論以2 次施用
    第一級毒品罪。被告有事實欄所載之科刑及執行之事實，有
    卷附臺灣高等法院被告前案紀錄表可按，其受有期徒刑執行
    完畢，5 年以內故意再犯有期徒刑以上之罪，為累犯，應依
    法加重其刑。爰審酌被告有違反毒品危害防制爰審酌被告經
    觀察、勒戒後，仍未能戒絕毒癮，顯見其戒絕毒癮之意念非
    堅，惟念其於犯罪後坦承犯行，態度良好，且施用毒品行為
    ，乃屬對自身健康之戕害行為，及其犯罪動機、目的、手段
    等一切情狀，量處如主文所示之刑，以資懲儆。
據上論斷，應依刑事訴訟法第273 條之1 第1 項、第299 條第1
項前段，毒品危害防制條例第10條第1 項、第2 項、刑法第11條
前段、第55條、第47條第1 項前段，判決如主文。
本案經檢察官賴建如到庭執行職務。
中    華    民    國    98    年    7     月    31    日
               刑事第三庭  法  官  徐子涵
上列正本證明與原本無異。
如不服本判決，應於判決送達後10日內敘明上訴理由，向本院提
出上訴狀 (應附繕本) ，上訴於臺灣高等法院。其未敘述上訴理
由者，應於上訴期間屆滿後20日內向本院補提理由書「切勿逕送
上級法院」。
                           書記官  張桐嘉
中    華    民    國    98    年    7     月    31    日
附錄本案所犯所條全文
毒品危害防制條例第10條
施用第一級毒品者，處 6 月以上 5 年以下有期徒刑。
施用第二級毒品者，處 3 年以下有期徒刑。


司法院資訊處製作；財團法人民間司法改革基金會備份。
